臺灣臺南地方法院新市簡易庭民事小額判決
110年度新小字第158號
原      告  泰安產物保險股份有限公司台南分公司

法定代理人  張美雯  
訴訟代理人  張峰瑞  
            陳緯雄  
被      告  程民翔  

                      (現於法務部○○○○○○○○○○○執行中）
                      身分證統一編號：Z000000000號      上列當事人間請求損害賠償事件，經本院於民國110年2月23日言詞辯論終結，判決如下：
    主      文
被告應給付原告新臺幣肆仟貳佰陸拾伍元，及自民國一一○年一
月七日起至清償日止，按週年利率百分之五計算之利息。
原告其餘之訴駁回。
訴訟費用新臺幣壹仟元，由被告負擔新臺幣捌佰玖拾元，餘由原
告負擔。
本判決原告勝訴部分得假執行。
    事實及理由
一、被告經合法通知，無正當理由，未於言詞辯論期日到場，核
    無民事訴訟法第386條各款所列情形，爰依原告之聲請，由
    其一造辯論而為判決。
二、原告起訴主張：
  ㈠被告於民國109年2月12日0時9分許，駕駛車牌號碼000-0000
    號普通重型機車，行經臺南市永康區龍安街與龍橋街口，因
    未讓幹線道車先行及未注意車前狀況之過失，不慎與訴外人
    嚴少芃駕駛之MMV-0071號普通重型機車發生碰撞，致波及停
    放於該處住家門口前之由原告所承保、訴外人涂家芯所有車
    牌號碼000-0000號自小客車（下稱系爭車輛），致系爭車輛
    後保險桿嚴重受損，被告駕駛車輛於行駛中加損害於他人，
    依民法第184條、第191條之2規定，自應負賠償責任。系爭
    車輛經送巧克力汽車股份有限公司估價修理，維修費用共計
    新臺幣（下同）4,770元，原告已依保險契約賠付被保險人
    ，依保險法第53條規定取得代位求償權，爰依侵權行為之法
    律關係及保險法第53條規定提起本件訴訟。
  ㈡並聲明：被告應給付原告4,770元及自起訴狀繕本送達翌日起
    至清償日止，按週年利率5％計算之利息。
三、被告經合法通知，未於言詞辯論期日到庭，亦未提出書狀為
    任何陳述或答辯。
四、本院得心證之理由:
  ㈠按因故意或過失，不法侵害他人之權利者，負損害賠償責任
    ；數人共同不法侵害他人之權利者，連帶負損害賠償責任；
    汽車、機車或其他非依軌道行駛之動力車輛，在使用中加損
    害於他人者，駕駛人應賠償因此所生之損害，民法第184條
    第1項前段、第185條第1項前段、第191條之2前段分別定有
    明文。又數人因過失不法侵害他人之權利，苟各行為人之過
    失行為，均為其所生損害共同原因，即所謂行為關連共同，
    亦足成立共同侵權行為，依民法第185條第1項前段之規定，
    各過失行為人對於被害人應負全部損害之連帶賠償責任（最
    高法院67年台上字第1737號判例意旨參照）。原告主張之上
    揭事實，業據其提出系爭車輛行車執照、估價單、車損照片
    、理賠計算書、統一發票、道路交通事故現場圖、臺南市政
    府警察局永康分局交通分隊道路交通事故當事人登記聯單等
    資料影本為證，核與所述情節大致相符，並經本院依職權調
    取系爭交通事故案卷核閱無誤。又依警方所製作之道路交通
    事故現場圖所示，被告騎乘車牌號碼000-0000號機車行經閃
    光紅燈路口時，未依規定停車再開，而訴外人嚴少芃駕駛之
    MMV-0071號機車行經閃光黃燈路口時，未依規定減速慢行，
    兩車因而發生碰撞，而被告騎乘之機車滑出再撞及停放在該
    處之系爭車輛，是被告與嚴少芃就系爭車禍之發生均有過失
    。又被告與嚴少芃之過失行為，均為系爭車輛所受損害之共
    同原因，即屬行為關連共同，應成立民法第185條第1項之共
    同侵權行為，各過失行為人對於被害人應負全部損害之連帶
    賠償責任。故原告自得向連帶債務人之被告為全部或一部之
    請求，本件原告僅向被告請求負損害賠償責任，於法有據。
    至於被告與嚴少芃間之過失比例，則屬連帶債務人間內部分
    擔之問題，不影響原告之請求，併此敘明。
  ㈡又不法毀損他人之物者，被害人得請求賠償其物因毀損所減
    少之價額；負損害賠償責任者，除法律另有規定或契約另有
    訂定外，應回復他方損害發生前之原狀；債權人得請求支付
    回復原狀所必要之費用，以代回復原狀，民法第196條、第2
    13條第1項、第3項分別定有明文。另依民法第196條請求賠
    償物被毀損所減少之價額，得以修復費用為估定之標準，但
    以必要者為限。例如：修理材料以新品換舊品，應予折舊（
    最高法院77年5月17日第9次民事庭會議決議參照）。經查：
    原告主張系爭車輛修復費用共計4,770元，經核其中含工資
    部分1,742元、零件部分3,028元，有估價單及統一發票影本
    在卷可憑，是本件原告以修理費作為損害賠償之依據時，自
    應將零件折舊部分予以扣除，始為合理。而依行政院所頒固
    定資產耐用年數表及固定資產折舊率表，非運輸業用客車、
    貨車之耐用年數為5年，依平均法計算其折舊結果（即以固
    定資產成本減除殘價後之餘額，按固定資產耐用年數表規定
    之耐用年數平均分攤，計算折舊額），每年折舊率為5分之1
    ，並參酌營利事業所得稅查核準則第95條第6項規定「固定
    資產提列折舊採用定率遞減法者，以1年為計算單位，其使
    用期間未滿1年者，按實際使用之月數相當於全年之比例計
    算之，不滿1月者，以1月計」之規定，又系爭車輛為108年2
    月間出廠，有行車執照在卷可按，至109年2月12日發生系爭
    車禍時，使用約1年，原告就零件部分得請求之修理費用應
    為2,523元【計算方式：1.殘價＝取得成本÷(耐用年數＋1)即3
    ,028÷(5+1)≒505（小數點以下四捨五入）；2.折舊額＝(取得
    成本－殘價)×1/（耐用年數）×（使用年數）即(3,028－505)×
    1/5×（1+0/12）≒505（小數點以下四捨五入）；3.扣除折舊
    後價值＝（新品取得成本－折舊額）即3,028－505＝2,523】，
    連同前述工資部分1,742元，總計為4,265元。
五、從而，原告依侵權行為及保險代位等法律關係，訴請被告應
    給付原告4,265元，及自起訴狀繕本送達翌日即110年1月7日
    起至清償日止，按週年利率5％計算之利息，為有理由，應予
    准許。逾此範圍之請求，則無理由，應予駁回。
六、按小額訴訟，法院為訴訟費用之裁判時，應確定其費用額；
    又各當事人一部勝訴、一部敗訴者，其訴訟費用，由法院酌
    量情形，命兩造以比例分擔或命一造負擔，或命兩造各自負
    擔其支出之訴訟費用，民事訴訟法第436條之19第1項、第79
    條分別定有明文。本件訴訟費用計1,000元（即第一審裁判
    費），本院審酌兩造勝、敗訴之比例等情，認應由被告負擔
    890元，餘由原告負擔，應較合理。
七、又本件核屬民事訴訟法第436條之8第1項之小額訴訟事件，
    本院為被告部分敗訴之判決，爰依同法第436條之20規定，
    就原告勝訴部分，依職權宣告假執行。
八、據上論結，本件原告之訴為一部有理由，一部無理由。爰依
    民事訴訟法第436條之23、第436條第2項、第385條第1項前
    段、第79條、第436條之19第1項、第436條之20，判決如主
    文。
中　　華　　民　　國　　110 　年　　3 　　月　　9 　　日
                    新市簡易庭  法  官  曾仁勇
以上正本證明與原本無異。
如不服本判決，應於送達後20日內，向本院提出上訴狀並表明上
訴理由，如於本判決宣示後送達前提起上訴者，應於判決送達後
20日內補提上訴理由書（須附繕本）。
對於小額程序之第一審判決之上訴，非以其違背法令之理由，不
得為之。且上訴狀內應記載表明（一）原判決所違背之法令及其
具體內容。（二）依訴訟資料可認為原判決有違背法令之具體事
實者。
如委任律師提起上訴者，應一併繳納上訴審裁判費。 
中　　華　　民　　國　　110 　年　　3 　　月　　9 　　日
                                書記官  吳佩芬